臺灣宜蘭地方法院刑事判決　　　　　　　　　　　　　九十一年度易字第三六五號
　　公　訴　人　臺灣宜蘭地方法院檢察署檢察官
　　被　　　告　乙○○
右列被告因竊佔等案件，經檢察官提起公訴（九十一年度偵字第一二九八號），本院
判決如左：
    主  文
乙○○意圖為自己不法之利益，而竊佔他人之不動產，累犯，處拘役參拾日，如易科
罰金，以參佰元折算壹日；又傷害人之身體，累犯，處罰金壹仟元，如易服勞役，以
參佰元折算壹日。
    事  實
一、乙○○曾因業務過失致死案件，經臺灣臺北地方法院於民國八十七年六月三日以
    八十六年交訴字第五十一號判處有期徒刑一年二月，於八十七年十一月二日入監
    執行，於八十八年十二月十四日縮短刑期執行完畢。乙○○仍不知悔改，竟意圖
    為自己不法之利益，於九十年十一月間某日，佔用甲○○所有座落於宜蘭市○○
    段二八六地號土地，竊佔上開土地上三點七四平方公尺面積之土地，甲○○發現
    後，遂向乙○○要求返還土地，於九十一年三月十六日下午六時許，在宜蘭縣宜
    蘭市○○路六十三之十號前，甲○○復要求乙○○返還土地，因而又起爭執，乙
    ○○竟另行基於傷害之犯意，徒手毆打甲○○之頭部，致甲○○受有頭皮及前胸
    多處擦挫傷、右小腿擦傷之傷害。
二、案經被害人甲○○訴由宜蘭縣警察局宜蘭分局報請臺灣宜蘭地方法院檢察署檢察
    官偵查起訴。
    理  由
一、訊據被告乙○○對於於上開時地佔用告訴人之土地及傷害犯行均矢口否認，辯稱
    ：我沒有打他，是他自己跌倒的，我沒有佔用他的土地，我只是在土地上栽種花
    草而已云云。惟查：
    （一）右揭被告傷害告訴人之事實，業據告訴人甲○○指訴甚詳，並經證人吳同
          溪到庭結證稱：我當天在屋裡洗澡，聽到外面有人在吵架的聲音，看到時
          他們兩人拉扯在一起，然後我就叫他們不要打架‧‧‧我當時有看到告訴
          人嘴有流血等語明確（本院九十一年八月二十九日訊問筆錄參照），又告
          訴人於九十一年三月十六日事發後，於九十一年三月十九日即至宜蘭醫院
          檢驗之結果，確有如事實欄所示之傷害，此亦有宜蘭醫院驗傷診斷書二紙
          在卷可稽，該診斷書記載之受傷情形與告訴人所指受毆擊之方法吻合，應
          非虛偽，況告訴人歷次於偵審中自由連續之陳述，對於本案案發情節之描
          述均甚具體、詳盡，且言詞表達方式亦非千篇一律而有事後捏造記誦之嫌
          ，足認其指述情節與事實相符，顯見被告確有傷害告訴人之犯行無誤。
    （二）被告竊佔告訴人土地等情，業據告訴人指述甚詳，並經檢察官現場勘驗屬
          實，此有現場勘驗筆錄、照片十二幀附卷可稽，而被告所佔用之土地確為
          告訴人所有，此有土地所有權狀、土地登記謄本、宜蘭地政事務所土地複
          丈成果圖在卷可資佐證，而被告亦坦認有於告訴人之土地上栽種植物，足
          見被告有於事實欄所示之土地上使用行為時，明知係非經所有權人同意、
          授權而無正當權源，其有為自己不法利益之意圖甚為明確。綜上所述，本
          件事證明確，被告犯行堪以認定。
二、核被告乙○○所為，係犯刑法第三百二十條第二項之竊佔罪及第二百七十七條第
    一項之傷害罪。竊佔罪為即成犯，竊佔行為完成，犯罪即成立，其後之繼續竊佔
    為狀態之繼續，故被告佔用同一土地之狀態，僅成立單純一罪。被告所犯上開二
    罪，犯意各別，行為不同，應分論併罰。查被告曾因業務過失致死案件，經臺灣
    臺北地方法院判處有期徒刑一年二月，於八十八年十二月十四日縮刑期滿執行完
    畢出監，有卷附臺灣高等法院檢察署刑案紀錄簡覆表可按，其受有期徒刑之執行
    完畢，五年以內再犯有期徒刑以上之罪，為累犯，依法加重其刑。爰審酌被告因
    佔用告訴人土地而與告訴人發生爭執，即出手毆人成傷，侵害他人身體法益，及
    其犯罪動機、手段、犯後態度等一切情狀，分別量處如主文所示之刑，並分別諭
    知易科罰金及易服勞役之折算標準。
據上論斷，應依刑事訴訟法第二百九十九條第一項前段，刑法第二百七十七條第一項
、第三百二十條第一項、第二項、第四十一條第一項前段、第四十二條第二項、第四
十七條、第五十一條第十款，罰金罰鍰提高標準條例第一條、第二條前段，判決如主
文。
本案經檢察官賴慶祥到庭執行職務
中        華        民        國    九十一    年    十一    月    六    日
                                臺灣宜蘭地方法院刑事第一庭
                                    審判長法  官  林  明  山
                                          法  官  辜  漢  忠
                                          法  官  鄭  貽  馨
右正本證明與原本無異。
如不服本判決，應於判決送達後十日內向本院提出上訴狀( 應附繕本 )，上訴於
臺灣高等法院。
                                          書記官  陳  憲  文
中        華        民        國    九十一    年    十一    月    八    日
附錄論罪法條
刑法第三百二十條第一項、第二項、
 (普通竊盜罪、竊佔罪)
意圖為自己或第三人不法之所有，而竊取他人之動產者，為竊盜罪，處五年以下有期
徒刑、拘役或五百元以下罰金。
意圖為自己或第三人不法之利益，而竊佔他人之不動產者，依前項之規定處斷。
刑法第二百七十七條第一項
 (普通傷害罪)
傷害人之身體或健康者，處三年以下有期徒刑、拘役或一千元以下罰金。
